【裁判字號】    92,訴,824
【裁判日期】    920429
【裁判案由】    毒品危害防制條例
【裁判全文】
臺灣板橋地方法院刑事判決                          九十二年度訴字第八二四號
    公  訴  人  臺灣板橋地方法院檢察署檢察官
    被      告  乙○○
右列被告因違反毒品危害防制條例案件，經檢察官提起公訴（九十一年度毒偵字第四
一二號），本院判決如左：
    主  文
乙○○施用第一級毒品，累犯，處有期徒刑壹年貳月。扣案之安非他命壹包（淨重零
點伍公克）沒收銷燬之。
    事  實
一、乙○○前曾於民國八十年間，因違反麻醉藥品管理條例案件，經本院判決有期徒
    刑五月，如易科罰金以三十元折算一日確定，於八十一年二月二十日易科罰金執
    行完畢；復於八十二年間因違反同條例案件，經本院判處有期徒刑六月，如易科
    罰金以三十元折算一日確定，於八十三年三月二日易科罰金執行完畢；再於八十
    六年間因違反同條例案件，經本院於八十六年四月二十三日、八十七年二月二十
    七日分別以八十六年度易字第二七四七號、八十六年度易字第五九五三號刑事案
    件各判處有期徒刑七月確定，上開二罪經接續執行，於八十七年九月十日假釋出
    監，於八十八年一月二十日假釋期滿執行完畢（其於八十年、八十二年間之犯罪
    於本件尚不構成累犯）。竟又於八十八年六月起至同年九月止因施用第二級毒品
    安非他命違反毒品危害防制條例案件，經臺灣板橋地方法院檢察署檢察官聲請本
    院以八十八年度毒聲字第八二一號裁定送觀察、勒戒後，因有繼續施用毒品之
    傾向，再經本院以八十九年度毒聲字第六五號裁定令入戒治處所施以強制戒治一
    年，於九十年一月十五日強制戒治期滿，由臺灣板橋地方法院檢察署檢察官於九
    十年三月十六日以九十年度戒毒偵字第二二號案件為不起訴處分確定。詎猶不
    知悔改，明知海洛因、安非他命分別係毒品危害防制條例第二條第二項第一款、
    第二款所稱之第一級、第二級毒品，不得施用、持有，竟仍基於施用海洛因及安
    非他命之犯意，於九十一年十一月十一日，在臺北縣三重市○○路附近之遊樂場
    內，以將海洛因及安非他命混合放置在玻璃球內用火燒烤，使其產生煙霧，再吸
    用該煙霧之方式，施用第一級毒品海洛因及第二級毒品安非他命一次。嗣於九十
    一年十一月十二日十九時許，在臺北縣三重市○○路二段與力行路口為警查獲，
    並於其所乘坐車號七Ｓ—七七號自小客車車上扣得甲○○（經檢察官另行偵
    辦）所有之注射針筒一支、分裝勺二支、吸食器一組及分裝袋五十三個及甲○○
    、乙○○所共有之第二級毒品安非他命一小包（淨重．五公克）等物。乙○○
    並經臺灣板橋地方法院檢察署檢察官聲請本院以九十一年度毒聲字第四一六三號
    裁定裁定令入戒治處所施以強制戒治一年，現於臺灣臺北戒治所強制戒治中。
二、案經臺北縣政府警察局三重分局報請臺灣板橋地方法院檢察署檢察官偵查起訴。
    理  由
一、右揭事實，業據被告乙○○在本院審理時坦承不諱，而其於前開時地為警查獲時
    所採集之尿液，經送請檢驗之結果，均呈嗎啡陽性及甲基安非他命陽性反應一節
    ，有臺灣檢驗科技股份有限公司九十一年十一月二十八日濫用藥物尿液檢驗報告
    書各一份附卷可稽，且被告與甲○○所共有之扣案白色結晶物一包經鑑驗結果確
    含有安非他命反應，淨重為．五公克，並有鑑驗報告單一紙在卷足憑。又被告
    前因施用第二級毒品安非他命，經本院裁定送觀察、勒戒後，因有繼續施用毒品
    之傾向，再經本院以八十九年度毒聲字第六五號裁定令入戒治處所施以強制戒治
    一年，於九十年一月十五日強制戒治期滿，由臺灣板橋地方法院檢察署檢察官於
    九十年三月十六日以九十年度戒毒偵字第二二號案件為不起訴處分確定後，五
    年內再犯本件施用第一、二級毒品罪，經檢察官聲請本院以九十一年度毒聲字第
    四一六三號裁定令入戒治處所施以強制戒治一年，亦有本院上開裁定正本在卷可
    稽。是本件事證明確，被告施用第一、二級毒品之犯行，堪以認定，應予依法論
    科。
二、按海洛因、安非他命分別係屬毒品危害防制條例第二條第二項第一、二款所規定
    之第一、二級毒品，被告施用前後持有海洛因、安非他命之低度行為，應分別為
    施用海洛因、安非他命之高度行為所吸收，不另論罪，核被告所為，係犯毒品危
    害防制條例第十條第一項、第二項之施用第一級、第二級毒品罪。又被告將海洛
    因及安非他命混合在一起施用，係一行為觸犯數罪名，為想像競合犯，應從一重
    之施用第一級毒品罪論處，至公訴人雖認上開二罪間，罪名互殊，犯意各別，應
    予分論併罰，惟因被告在本院審理時既供述上開毒品海洛因、安非他命係混合一
    起施用，是尚難認係屬數行為而構成數罪，附此敘明。再查，被告前曾於八十六
    年間因違反麻醉藥品管理條例案件，經本院於八十六年四月二十三日、八十七年
    二月二十七日分別以八十六年度易字第二七四七號、八十六年度易字第五九五三
    號刑事案件各判處有期徒刑七月確定，上開二罪經接續執行，於八十七年九月十
    日假釋出監，於八十八年一月二十日假釋期滿執行完畢，有臺灣高等法院被告全
    國前案紀錄表、刑案資料查註紀錄表各一份在卷可證，其於五年內再犯本件有期
    徒刑以上之本罪，為累犯，應依刑法第四十七條規定加重其刑。爰審酌被告素行
    不良，前已因多次施用毒品而負刑責，復又同因施用毒品經戒治期滿後受不起訴
    之寬典，竟仍再次施用，顯見其沉溺毒品無法自拔，自制力薄弱，及犯罪後於本
    院審理時尚能坦認犯行等一切情事，量處如主文所示之刑，以示懲儆。又扣案之
    安非他命一包（淨重．五公克）為被告與甲○○所共有，已據被告及證人甲○
    ○在本院審理時供承明確，為查獲之第二級毒品，屬違禁物，應依毒品危害防制
    條例第十八條第一項前段規定宣告沒收銷燬之；至其餘扣案之注射針筒一支、分
    裝勺二支、吸食器一組及分裝袋五十三個，被告在警詢時供述係屬同遭查獲之甲
    ○○所有等語，核與證人甲○○在本院審理時證述情節相符，且無證據證明係屬
    違禁物或供被告為本件犯罪所用之物，自毋庸宣告沒收，附此敘明。
據上論斷，應依刑事訴訟法第二百九十九條第一項前段，毒品危害防制條例第十條第
一項、第二項、第十八條第一項前段，刑法第十一條前段、第五十五條、第四十七條
，判決如主文。
本案經檢察官陳炎辰到庭執行職務
中      華      民      國    九十二    年      四      月    二十九    日
                                      臺灣板橋地方法院刑事第六庭
                                          法  官  王  士  珮
右正本證明與原本無異。
如不服本判決，應於判決送達後十日內，向本院提出上訴狀。
                                          書記官  程  欣  怡
中      華      民      國    九十二    年      四      月    二十九    日
附錄本件論罪科刑法條全文：
毒品危害防制條例第十條
施用第一級毒品者，處六月以上五年以下有期徒刑。
施用第二級毒品者，處三年以下有期徒刑。


司法院資訊處製作；財團法人民間司法改革基金會備份。
